# 请问集团财务报表审计时如何确定组成部分的重要性？

提问人：洋酒 时间：2012-11-13 16:47:56
请问集团财务报表审计时如何确定组成部分的重要性？

回答人：chenyiwei
具体做法在不同事务所的具体审计方法中会有一定差别，请注意遵循你所在事务所的审计方法和规程的具体规定。 一般情况下，集团审计中，整体重要性水平是不分配到各组成部分的，实际执行的重要性水平可依据各组成部分的规模和相对风险程度等因素，分配给采取“全面范围审计”和“特定范围审计”策略的组成部分。